

DESARROLLADOR FRONTEND CED. PROF. 10301474

- CONTACTO
- CANCÚN QUINTANA ROO
- NETO1XIX@GMAIL.COM
- MÓVIL: +52 1 998 204 69 96
- ₩₩₩.NESTORKAUIL.COM
- DATOS
- 26 AÑOS
- SOLTERO
- NOVIEMBRE,22
- SOCIAL MEDIA
- **f** @nestorkx
- /nestorkx
- in /nestor-kauil

#### **IDIOMAS**



### PERFIL

Mi nombre es Néstor Julián Kauil Xix soy Ingeniero en Software más de 5+ Años desarrollando aplicaciones, 4+ años de experiencia profesional en el lenguaje de programación PHP (Backend), 2+ años de experiencia en base de datos usando MySQL, 1 año y 8 meses de experiencia competente como desarrollador frontend y 1+ año desarrollando proyectos móviles de forma independiente tales como iOS y Android usando tecnologías Swift 4, Java y Kotlin.

### EDUCACIÓN

#### LICENCIATURA EN INGENIERÍA EN SOFTWARE

Universidad Politécnica de Quintana Roo CED.PROF.10301474 2011-2014

### **VALORES**

#### **RESPONSABLE**

2014

100%

100%

100%

ACCIONES Y DECISIONES ÉTICAS PARA LLEVAR EJECUTAR UN TRABAJO CON ÉXITO.

#### COMPROMETIDO

DEDICACIÓN Y PERSEVERANCIA PARA RESOLVER Y SOLUCIONAR UN PROBLEMA.

#### **RESPETO**

RECONOCER EL ÉXITO MUTUO, BRINDAR APOYO DIRIGIRSE CON CONRTESÍA A LOS DEMÁS.



DESARROLLADOR FRONTEND CED. PROF. 10301474

# DESCRIPCIÓN

- Experiencia en comunicación y trabajo en equipo con departamentos de diseño y backend.
- Programación orientada a objetos usando metodología MVC.
- Responsabilidad y compromiso a momento de iniciar un proyecto.
- Análisis y solución problemas con el conflicto de ramas en el control de versiones.

### VOLUNTARIADO

- CISCO SYSTEMS Support Staff, Nov 2012
- AMIGOS DE SIAN KAAN Mantenimiento Página Web, 2014
- 3 Hermanos Foundation Desarrollo Página Web, 2015

# CONOCIMIENTOS & HABILIDADES



### HABILIDADES TÉCNICAS

Front-End: HTML5, CSS3, SASS, JQuery, AJAX, Axios, Bulma, JSON, node, Bootstrap 4, Angular 6, Webpack 3, Gulp, Nunjucks, npm, yarn, Vuex, VueJS, Kendo Telerik, OData v4.0. Back-End: PHP, Java, Swift 4, Kotlin, JavaScript ES6, Typescript.

**Software:** Sublime Text 3, Visual Studio Code, Aptana Studio 3, FileZilla, Navicat Premium, WebStorm, Postman, PhpStorm, SourceTree, Adobe Illustrator, Adobe Photoshop, Microsoft Office, Xcode, Android Studio, Slack. Sistemas operativos: Windows 7, 8, 10, macOS, Linux.



### **RECONOCIMIENTOS**

2014

#### **RE/MAX PARADISE**

RE/MAX PARADISE Programador Web Diciembre, 2014

Reconocimiento por su valiosa participación en el diseño e implementación del sistema "CRM y Web Page RE/MAX Paradise

### **CURSOS**

100%

CURSO AVANZADO DE INGLÉS (LENNON INSTITUTE)

NIVEL B1

100%

CURSO DE JAVASCRIPT Y JQUERY

NIVEL PROFESIONAL

100%

CURSO INTERMEDIO DE INGLÉS (LENNON INSTITUTE) NIVEL A2



# **NESTOR** KAUI

**DESARROLLADOR FRONTEND** CED. PROF. 10301474

### **LOGROS**

- Fácil manejo y entendimiento del código
- para cambios en el proyecto. Finalización exitosa de los objetivos del sprint planning cumpliendo en tiempo y forma.
- demás proyectos.
- Buenas prácticas en el análisis, desarrol-
- · Creación de aplicación muy ligera y rápida.

# **EXPERIENCIA** LABORAL

### **CLOUDWARE TECHNOLOGY**

2019

#### DESARROLLADOR FRONTEND

CANCÚN, QUINTANA ROO Octubre, 2018 - Marzo, 2019

#### RESPONSABILIDADES:

- Mantener el control de cambios de archivos en versiones usando git-flow
- Desarrollar componentes usando metodología OOCSS, BEM y framework Vue.is.
- Crear componentes usando Telerik Kendo UI para Vue.is
- Integración de arquitectura SASS basado en su guía de estilos (https://sass-guidelin.es/#architecture) usando patrón 7-1.
- Centralizar la capa de frontend. Imágenes. CSS. JS en un proyecto separado y ser ocupado en los demás proyectos como una dependencia de node
- Comunicar y reunir al equipo de desarrollo para la toma de decisiones usando metodologías ágiles SCRUM.
- Administración y seguimiento de tareas con la ayuda del software JIRA.
- Desplegar la aplicación usando Bucket S3 de AWS, generado por scripts y tareas de npm.
- · Consultar y crear querys RESTful APIs usando OData.
- Crear pruebas unitarias de componentes de Vue.js usando Jest.
- Crear pruebas E2E de las interfaces usando Cypress.
- Maquetar módulos con el framework CSS Bulma.
- · Analizar configuración inicial del stack para el performance de la aplicación.
- Desarrollar componentes y lógica de negocio usando JavaScript puro con la herramienta Vanilla JS, así evitar conflicto con librerías de terceros y aumentar el performance.



DESARROLLADOR FRONTEND CED. PROF. 10301474

# LOGROS

- Ejecución del proyecto cumpliendo los plazos de tiempo marcado.
- Optimización y agilización de tiempos de desarrollo gracias a las tareas de Gulp.
- Creación de panel completo para gestionar reservaciones, perfil, fotos, actividades.
- Creación de página e-commerce para la venta de experiencias (Tours).
- Fácil flujo de interactividad del usuario para realizar una reservación.

# EXPERIENCIA LABORAL

#### IORNI

2018

#### **DESARROLLADOR FRONTEND**

CANCÚN, QUINTANA ROO JULIO, 2017 - JUNIO, 2018

#### RESPONSABILIDADES:

- Desarrollar componentes y que estos tengan interacción amigable e intuitiva con el usuario final.
- Comunicación constante con el equipo de diseño para la toma de decisión de cada pantalla.
- Manejar dependencias y librerías de terceros con la herramienta JS npm.
- Diseñar nuevas interfaces para móviles y tabletas tomando como referencia wireframe de escritorio.
- Gestionar empaquetado para producción con la librería JS Webpack 3.
- Crear plantillas HTML y organizarlos en bloques con la librería JS Nunjucks.
- Automatizar tareas con la librería JS Gulp para minificar SASS, JS y optimizar imágenes.
- Crear lambas de AWS para integrarlos en API Gateway para consumir el servicio en el frontend.
- Testear interfaces que cumplan con los requerimientos de cada resolución y compatibilidad de cada dispositivo con el navegador.
- Implementar interfaces, animaciones y llamados a la API usando JQuery Ajax.
- Maquetar módulos con el framework CSS Bootstrap 4.



DESARROLLADOR FRONTEND CED. PROF. 10301474

### LOGROS

- Desarrollo de módulo para la gestión de tarifas de traslados, tours, promociones y agencias.
- Finalización con éxito migración de base de datos antigua a otra con diferente estructura usando scripts en PHP y vistas de MySQL.
- Resolución eficiente de problemas de logística en las diferentes áreas.
- Creación de sistema para descargar reservaciones externas de TourCMS® al CRM interno de la empresa.
- Incremento de productividad en el área de ventas y servicio al cliente.

# EXPERIENCIA LABORAL

### MAYALAND TOURS

### 2017

#### **DESARROLLADOR FRONTEND**

CANCÚN, QUINTANA ROO FEBRERO,2015- MARZO, 2017

#### **RESPONSABILIDADES:**

- Ofrecer soluciones y agilizar los procesos en materia de software con el sistema CRM.
- Analizar la logística de cada área de la empresa.
- Planificar el desarrollo de proyectos.
- Impartir capacitaciones al personal correspondiente a su respectiva área.
- Organizar reuniones con departamentos relacionados y responsables de cada área.
- Desarrollar módulos y lógica de negocio usando lenguaje de programación PHP (Backend).
- Analizar y crear estructura de tablas relacionadas.
- Crear consultas, sub-consultas avanzadas, vistas, optimizando el tiempo de respuesta con MySQL usando la herramienta Navicat Premium.
- $\bullet$  Crear reportes con base a la consulta generada con MySQL.
- Desarrollar componentes y lógica de negocio usando JavaScript puro con la herramienta Vanilla JS (Frontend).